臺灣高等法院臺南分院刑事判決
110年度交上易字第330號
上  訴  人  
即  被  告  洪其光
00

上列上訴人因公共危險案件，不服臺灣臺南地方法院110年度交
易字第125號中華民國110年3月16日第一審判決（起訴案號：臺
灣臺南地方檢察署110年度撤緩偵字第21號），提起上訴，本院
判決如下：
    主  文
上訴駁回。
    理  由
一、不服地方法院之第一審判決而上訴者，應向管轄第二審之高
    等法院為之；上訴書狀應敘述具體理由，刑事訴訟法第361
    條第1項、第2項定有明文。所謂上訴書狀應敘述「具體理由
    」，並不以其書狀應引用卷內訴訟資料，具體指摘原審判決
    不當或違法之事實，亦不以於以新事實或新證據為上訴理由
    時，應具體記載足以影響判決結果之情形為必要。但上訴之
    目的，既在請求第二審法院撤銷或變更第一審之判決，所稱
    「具體」，當係抽象、空泛之反面，若僅泛言原判決認事用
    法不當、採證違法或判決不公、量刑過重等空詞，而無實際
    論述內容，即無具體可言。從而，上開法條規定上訴應敘述
    具體理由，係指須就不服判決之理由為具體之敘述而非空泛
    之指摘而言（最高法院106年度第8次刑事庭會議決議意旨參
    照）。綜上，上訴人之上訴書狀，須就不服判決之理由具體
    敘述有何違法或不當情形，否則即屬空泛指摘，其所為上訴
    ，即不符合上訴之法定要件。
二、經查：
　㈠本案經原審法院審理後，原審判決業已說明：依據被告的自
    白、酒精測定紀錄表、臺南市政府警察局舉發違反道路交通
    管理事件通知單、財團法人台灣電子檢驗中心呼氣酒精測試
    器檢定合格證書及車輛詳細資料等證據，足以認定本案被告
    於109年2月22日上午12時15分酒後騎乘機車的公共危險犯行
    （為警查獲時，測得其吐氣所含酒精濃度達每公升1.07毫克
    ）。核被告所為，係犯刑法第185條之3第1項第1款。被告於
    105年間曾因酒後駕車案件，經原審法院以105年度交簡字第
    2361號判決判處有期徒刑6月確定，於106年3月12日執行完
    畢（被告前科紀錄參照），被告於有期徒刑執行完畢後5年
    以內故意再犯本案徒刑以上之罪，為累犯，應依刑法第47條
    第1項規定加重其刑。
　㈡就量刑部分，原審乃審酌：
　⒈被告前有4次酒後駕車犯行，經檢察官或法院為下列處理：①
    臺灣台南地方檢察署檢察官於99年6月30日以該署99年度偵
    字第9069號緩起訴處分，被告於緩起訴處分期間再犯相同之
    罪，經檢察官撤銷緩起訴處分而聲請法院簡易判決處刑，經
    原審法院以100年度交簡字第2142號判決判處罰金新台幣700
    00元確定。②經原審法院以100年度交簡字第2148號判決判處
    拘役59日確定。③經原審法院以104年度交簡字第4894號判決
    判處有期徒刑4月確定。④經原審法院以105年度交簡字第236
    1號判決判處有期徒刑6月確定，並於106年3月12日執行完畢
    。
　⒉被告明知酒後駕車對一般往來之公眾及駕駛人自身皆具高度
    危險性，仍枉顧法律禁止規範與公眾道路通行之安全，屢次
    犯錯，本次已是第5次犯不能安全駕駛之公共危險罪（本院
    按：本案檢察官原本給予被告緩起訴處分，被告於緩起訴處
    分期間犯第6次酒後駕車犯行，經原審法院以109年交簡字第
    1643號判決判處有期徒刑6月，罰金新台幣2萬元確定，本案
    緩起訴處分方經檢察官撤銷），飲酒後吐氣所含酒精濃度高
    達每公升1.07毫克，駕駛普通重型機行駛於市區道路，兼衡
    其犯後尚知坦承犯行，犯後態度尚可，兼衡被告國中畢業、
    從事臨時工、與配偶共同照顧家中母親及3名子女（18歲以
    上）等一切情狀，量處有期徒刑8月。
　㈢經核原審上開認定事實，均有卷內各該證據可資佐證，適用
    法律並無違誤，量刑亦屬適當，並無違法不當之處。
三、被告提起上訴，上訴意旨雖然主張：請法院念及伊母親年紀
    老邁，家中尚有3名子女賴其照顧，伊為家中經濟來源，請
    求從輕量刑，伊將會戒除酒癮，重新做人等語。然查：原審
    判決就被告量刑部分，已審酌刑法第57條規定之多款量刑事
    由，諸如被告的素行、被告行為所生危害、犯後態度，及被
    告智識程度、生活狀況，並未逾越法定刑度，亦無濫用裁量
    之情事。被告上訴所主張的事由，早經原審判決於量刑審酌
    欄中一一考量，被告並沒有提出其他具體、原審漏未審酌的
    事由。尤其，被告指稱其要扶養家中三名子女云云，然被告
    於原審坦承：其三名子女最小的是18歲，最大的已經在工作
    了，伊、太太、小孩在家照顧父母，伊平常在做臨時工等語
    （原審卷第31頁審理筆錄參照，另有本院依職權調閱的被告
    全戶戶籍謄本在卷可參），可見被告所稱：被告家中均仰賴
    被告等語，亦非完全實在。
四、綜上，被告上訴意旨，無一具體指摘原審究竟有何認定事實
    、適用法律違法或不當之處，均僅就原審已詳加審酌之事項
    復事爭執，要難謂上訴書狀已經敘述具體理由。是本件上訴
    顯無具體理由而不合法定程式，應予駁回，並不經言詞辯論
    為之。
五、據上論斷，應依刑事訴訟法第367 條前段、第372 條，判決
    如主文。 　　
中　　華　　民　　國　　110 　年　　6 　　月　　1　　日
                  刑事第五庭    審判長法　官  黃國永
                                      法　官  翁世容
                                      法　官  蔡川富
以上正本證明與原本無異。
不得上訴。
　　　　　　　　　　　　　　　　　　　書記官　黃心怡　　
中　　華　　民　　國　　110 　年　　6 　　月　　1 　　日